臺灣新竹地方法院簡易庭裁定
111年度竹秩字第30號
移送機關    新竹市警察局第二分局
被移送人    王忠倫


上列被移送人因違反社會秩序維護法案件，經移送機關於中華民
國111年7月6日以竹市警二分偵字第1110019706號移送書移送審
理，本院裁定如下：
    主  文
王忠倫無正當理由攜帶具有殺傷力之器械，處罰鍰新臺幣捌仟元
。
扣案之鐵條壹支，沒入之。
    事實理由及證據
一、被移送人於下列時、地有違反社會秩序維護法之行為：
  ㈠時間：民國111年6月24日晚間6時27分許。
  ㈡地點：新竹市○區○○路000號前。
　㈢行為：無正當理由攜帶具有殺傷力之器械即鐵條壹支。
二、上開事實，有下列之事證明屬實： 
  ㈠被移送人王忠倫於警詢時之供述。
　㈡證人許竣翔、李家慶於警詢之證述。
　㈢新竹市警察局第二分局文華派出所偵查報告1份。
　㈣新竹市警察局第二分局扣押筆錄1份、扣押物品目錄表各1份
    、監視錄影光碟翻拍照片及扣案物之照片各2張。　 
  ㈤扣案鐵條1支可稽。
三、按無正當理由攜帶具有殺傷力之器械、化學製劑或其他危險
    物品者，處三日以下拘留或新臺幣3萬元以下罰鍰，社會秩
    序維護法第63條第1項第1款定有明文。本條款之構成要件，
    須行為人客觀上有攜帶具有殺傷力之器械、化學製劑或其他
    危險物品之行為，且該攜帶係無正當理由，因而有危害於行
    為人攜帶所處時空之安全情形，即足當之。依上開要件，判
    定行為人有無違反本條款非行，首須行為人有攜帶行為，次
    審酌該攜帶行為是否係無正當理由，再衡量行為人攜帶行為
    所處時空，因行為人於該時空有攜帶該類器械，而使該時空
    產生安全上危害，亦即就行為人客觀上之攜帶行為，依其攜
    帶行為之目的，考量行為人攜帶當時言詞舉動、時間、地點
    、身分等因素，據以認定其是否已構成本條款之非行，先予
    敘明。
四、被移送人王忠倫雖辯稱：伊攜帶該鐵條係用於防身之用，且
    伊攜帶鐵條與證人許峻翔理論，並無作勢攻擊許峻翔或恐嚇
    許峻翔，伊不知這樣違反社會秩序維護法云云。然攜帶具殺
    傷力之器械是否具正當理由，本應綜合全案事證，於法律、
    道義乃至於習慣所應許可之範圍，客觀認定判斷之。經查，
    被移送人所攜帶之鐵條，為鐵質製品，質地堅硬，有扣押物
    品目錄表及現場照片附卷可稽，如持之朝人揮打或毆擊，當
    有成傷或致死之可能，是該鐵條核屬具殺傷力之器械甚明，
    而被移送人辯稱係因車行排班不公，開車至證人許峻翔所駕
    車前阻其去路，並手持鐵條下車與證人許峻翔發生爭執，並
    要求證人許峻翔下車乙情，經證人許峻翔及李家慶於警詢證
    述屬實（見本院卷第13頁至第16頁），而被移送人上開所為
    ，客觀上即係欲持鐵條使證人許峻翔心生畏懼而接受其之要
    求，是被移送人辯稱攜帶鐵條係為防身，並無恐嚇證人許峻
    翔之意云云，顯與常情有違，要係卸責飾詞，不足採信。核
    被移送人上開所為，自屬無正當理由攜帶具有殺傷力之器械
    ，應依社會秩序維護法第63條第1項第1款處罰。本院審酌被
    移送人違反之手段及其品行、素行及行為動機等一切情狀，
    酌情裁處如主文第1項所示之處罰。
五、至扣案之鐵條1支，係供被移送人違反本法行為所用之物，
    為其所有，業據其供明在卷，爰依社會秩序維護法第22條第
    3項之規定，併予宣告沒入。
六、依社會秩序維護法第45條第1項、第63條第1項第1款、第22
    條第3項，裁定如主文。
中　　華　　民　　國　　111 　年　　7 　　月　　22　　日
                  新竹簡易庭  法  官  華澹寧
以上正本證明與原本無異。　　　　　　　　　
如不服本裁定，應於裁定送達後5 日內向本院提出抗告狀。
中　　華　　民　　國　　111 　年　　7 　　月　　22　　日
                              書記官  吳羽君
附錄本案處罰條文：
社會秩序維護法
第63條第1項第1款
有左列各款行為之一者，處3日以下拘留或新臺幣3萬元以下罰鍰
：
一、無正當理由攜帶具有殺傷力之器械、化學製劑或其他危險物
    品者。